【裁判字號】    95,易,1101
【裁判日期】    950922
【裁判案由】    竊盜
【裁判全文】
臺灣板橋地方法院刑事判決              95年度易字第1101號
公  訴  人  臺灣板橋地方法院檢察署檢察官
被      告  戊○○
                    （現於臺灣臺北看守所羈押中）
上列被告因竊盜案件，經檢察官提起公訴（95年度偵字第8435號
），及移送併案審理（95年度偵字第12017 號、第15112 號、第
15113 號、第15757 號、第16960 號、第17669 號、第19156 號
、第19288 號），被告於準備程序進行中就被訴事實為有罪之陳
述，經告知簡式審判程序之旨，並聽取當事人之意見後，本院裁
定由受命法官獨任進行簡式審判程序，並判決如下：
    主  文
戊○○連續結夥三人以上攜帶兇器竊盜，處有期徒刑壹年陸月，
並應於刑之執行前令入勞動場所強制工作年。
扣案如附表一、附表二所示之物及鑰匙壹支，均沒收。
    事  實
一、戊○○曾因竊盜案件，經本院以90年度易字第238 號判處有
    期徒刑8 月，緩刑3 年確定，嗣經撤銷緩刑，應執行有期徒
    刑8 月；又因竊盜案件，經本院以91年度簡字第56號就共同
    連續攜帶兇器竊盜，部分判處有期徒刑4 月，如易科罰金，
    以銀元300 元折算1 日, 就竊盜部分，判處有期徒刑6 月，
    如易科罰金，以銀元300 元折算1 日，合併應執行有期徒刑
    10月，如易科罰金，以銀元300 元折算1 日確定，接續執行
    ；復因竊盜案件，經本院以91年度易字第2247號判處有期徒
    刑8 月，經臺灣板橋地方法院檢察署檢察官提起上訴，並移
    送併案審理，嗣經臺灣高等法院以91年度上易字第2946號判
    處有期徒刑2 年6 月，接續執行，於民國94年6 月14日縮短
    刑期假釋出監，假釋期滿時間為95年5 月8 日；猶不知警惕
    ，復意圖為自己不法之所有，基於竊盜之概括犯意及毀損之
    犯意，或單獨1 人，或與其妻郭淑芬共同基於竊盜之犯意聯
    絡與行為分擔，或與其妻郭淑芬、其弟林正宗結夥三人以上
    共同基於竊盜之犯意聯絡與行為分擔，先後為以下之行為：
（一）於94年12月19日14時30分許，攜帶其所有客觀上足以對人
      之生命、身體、健康、安全構成威脅，具有危險性之兇器
      一字型螺絲起子及十字型螺絲起子各1 支，至臺北縣土城
      市○○路○ 段241 號旁第219 號停車格，以前開一字型螺
      絲起子撬開乙○○所有車牌號碼5E-9892 號自用小客車右
      前車門鎖後（毀損部分未據告訴），進入該車竊取車內之
      音響1 台（價值約新臺幣（下同）12,000元）、眼鏡1 付
      （價值約4,000 元）、手錶1 只（價值約14,000元），得
      手後旋即逃離現場。嗣經乙○○報警，為警在前開自用小
      客車上車門採集指紋送往內政部警政署刑事警察局（以下
      簡稱刑事警察局）鑑驗結果，與戊○○之指紋相符，始循
      線查悉上情。前開一字型螺絲起子及十字型螺絲起子各1
      支，嗣後於同年4 月3 日15時10分許，為警在臺北縣新莊
      市○○路與豐年街口查獲時扣得。
（二）於95年2 月9 日17時許，攜帶其所有客觀上足以對人之生
      命、身體、健康、安全構成威脅，具有危險性之兇器一字
      型螺絲起子及十字型螺絲起子各1 支，至臺北縣新莊市○○路471 號前，以前開起子打破丙○○所有之自用小客車
      車窗玻璃後（毀損部分未據告訴），進入該車竊取車內之
      DVD 音響1 台（價值約新臺幣（下同）30,000元），得手
      後旋即逃離現場。嗣經丙○○報警，為警在前開自用小客
      車冷氣出氣口採集指紋送往刑事警察局鑑驗結果，與戊○○之指紋相符，始循線查悉上情。前開一字型螺絲起子及
      十字型螺絲起子各1 支，嗣後於同年4 月3 日15時10分許
      ，為警在臺北縣新莊市○○路與豐年街口查獲時扣得。
（三）於95年2 月24日17時前之某時，攜帶其所有客觀上足以對
      人之生命、身體、健康、安全構成威脅，具有危險性之兇
      器一字型螺絲起子及十字型螺絲起子各1 支，至臺北縣蘆
      洲市○○街與環堤大道口，另基於毀損之犯意，以前開起
      子打破黃惠敏所有而供其子田鎮偉使用之車牌號碼
      9K-2149 號自用小客車右前車窗玻璃後，進入該車竊取車
      內之音響主機1 台，得手後旋即逃離現場。嗣經田鎮偉報
      警，為警在前開自用小客車右前車窗玻璃內側採集指紋送
      往刑事警察局鑑驗結果，與戊○○之指紋相符，始循線查
      悉上情。前開一字型螺絲起子及十字型螺絲起子各1 支，
      嗣後於同年4 月3 日15時10分許，為警在臺北縣新莊市○○路與豐年街口查獲時扣得。
（四）於95年3 月9 日19時許，攜帶其所有客觀上足以對人之生
      命、身體、健康、安全構成威脅，具有危險性之兇器一字
      型螺絲起子及十字型螺絲起子各1 支，至臺北市○○街90
      號前，持前開一字型螺絲起子打破和運租車股份有限公司
      所有，現為子○○使用之車牌號碼為ZZ-3932 號自用小客
      車車窗後（毀損部分未據告訴），進入該車竊取車內之高
      速公路電子收費器1 臺、電子收費卡1 張，得手後旋即逃
      離現場。前開一字型螺絲起子及十字型螺絲起子各1 支及
      高速公路電子收費器1 臺、電子收費卡1 張，嗣後於同年
      4 月3 日15時10分許，為警在臺北縣新莊市○○路與豐年
      街口查獲時扣得。
（五）於95年3 月20日17時前之某時，攜帶其所有客觀上足以對
      人之生命、身體、健康、安全構成威脅，具有危險性之兇
      器一字型螺絲起子及十字型螺絲起子各1 支，至臺北縣林
      口鄉○○路與復興路口，持前開螺絲起子，打破丑○○所
      有車牌號碼0018-KD 號自用小客車右前側車窗後（毀損部
      分未據告訴），進入該車竊取車內之數位電視遙控器1 支
      、高速公路電子收費器1 臺及收費卡1 張，得手後旋即逃
      離現場。前開一字型螺絲起子及十字型螺絲起子各1 支及
      高速公路電子收費器1 臺及收費卡1 張，嗣後於同年4 月
      3 日15時10分許，為警在臺北縣新莊市○○路與豐年街口
      查獲時扣得。
（六）於95年3 月22日14時前之某時，攜帶其所有客觀上足以對
      人之生命、身體、健康、安全構成威脅，具有危險性之兇
      器一字型螺絲起子及十字型螺絲起子各1 支，至臺北縣泰
      山鄉○○路78號停車格，持前開螺絲起子，破壞辛○○所
      有車牌號碼FQ-7977 號自用小客車車門（毀損部分未據告
      訴），進入該車竊取車內之汽車音響1 台（價值約3,300
      元）、新臺幣150 元及毛衣1 件（價值約7,000 元）等物
      ，得手後旋即逃離現場。嗣經辛○○報警，為警採集指紋
      送往刑事警察局鑑驗結果，與戊○○之指紋相符，始循線
      查知上情。前開一字型螺絲起子及十字型螺絲起子各1 支
      ，嗣後於同年4 月3 日15時10分許，為警在臺北縣新莊市
      ○○路與豐年街口查獲時扣得。
（七）於95年4 月3 日11時許，攜帶其所有客觀上足以對人之生
      命、身體、健康、安全構成威脅，具有危險性之兇器之一
      字形螺絲起子5 支、十字型螺絲起子2 支、萬用鉗1 支、
      活動扳手1 支、T 型扳手2 支，及手套1 雙，與郭淑芬（
      另經檢察官移送臺灣臺北地方法院併案審理，現由臺灣臺
      北地方法院以95年度易字第117 號審理中）、林正宗結夥
      三人以上，基於竊盜之犯意聯絡與行為分擔，至臺北縣新
      莊市○○路529 號前，持上開起子打破癸○○所有車牌號
      碼3965-KV 號自用小客車車窗後（毀損部分未據告訴），
      以車內放置之備用鑰匙1 支發動該車竊取該車（放置車內
      之MOTOROLA手機1 支、PANASONIC 數位相機1 臺、TOYOTA
      牌汽車面板1 組、TOYOTA牌行車電腦1 臺、TOYOTA牌汽車
      音響1 臺、備用鑰匙2 支，亦一併竊取），得手後供其代
      步之用。嗣於同日15時10分許，戊○○駕駛車牌號碼
      1910-MP 號自用小客車，搭載郭淑芬、林正宗行經臺北縣
      新莊市○○路與豐年街口時，為警查獲，並當場扣得如附
      表一所示供其等竊盜所用或預備所用之物，及所竊取之
      MOTOROLA手機1 支、PANASONIC 數位相機1 臺、TOYOTA
      牌汽車面板1 組、TOYOTA牌行車電腦1 臺、TOYOTA牌汽車
      音響1 臺、備用鑰匙2 支，與95年3 月9 日所竊得之高速
      公路電子收費器1 臺、電子收費卡1 張等物。並循線查獲
      車牌號碼3965-KV 號自用小客車。
（八）於95年4 月10日5 時50分前之某時，攜帶其所有客觀上足
      以對人之生命、身體、健康、安全構成威脅，具有危險性
      之兇器一字型螺絲起子及十字型螺絲起子各1 支，至臺北
      縣三重市○○路○ 段44巷口，持前開螺絲起子，破壞己○○所有車牌號碼2985-KD 號自用小客車右前車窗（毀損部
      分未據告訴），進入該車竊取車內電視螢幕1 台（價值約
      30,000元）等物，得手後旋即逃離現場。嗣經己○○報警
      ，為警採集指紋送往刑事警察局鑑驗結果，與戊○○之指
      紋相符，始循線查知上情。前開一字型螺絲起子及十字型
      螺絲起子各1 支，嗣後於同年6 月28日15時20分許，為警
      在臺北縣永和市○○○路與林森路口查獲時扣得。
（九）於95年4 月18日20時5 分前之某時，攜帶其所有客觀上足
      以對人之生命、身體、健康、安全構成威脅，具有危險性
      之兇器一字型螺絲起子及十字型螺絲起子各1 支，至臺北
      縣五股鄉○○○路38之1 號前，持前開螺絲起子，破壞甲○○所有車牌號碼9083-MT 號自用小客車右前車窗（毀損
      部分未據告訴），進入該車竊取車內LCD 螢幕及DVD 主機
      各1 台（價值約50,000元）等物，得手後旋即逃離現場。
      嗣經甲○○報警，為警採集指紋送往刑事警察局鑑驗結果
      ，與戊○○之指紋相符，始循線查知上情。前開一字型螺
      絲起子及十字型螺絲起子各1 支，嗣後於同年6 月28日15
      時20分許，為警在臺北縣永和市○○○路與林森路口查獲
      時扣得。
（十）於95年5 月2 日8 時30分前之某時攜帶其所有客觀上足以
      對人之生命、身體、健康、安全構成威脅，具有危險性之
      兇器一字型螺絲起子1 支，至臺北縣板橋市○○路○ 段30
      巷3 號停車格，持前開螺絲起子，破壞寅○○所有車牌號
      碼5710-DY 號自用小客車右前車窗，進入該車破壞儀表板
      外殼（毀損部分均未據告訴）竊取車內液晶顯示器1 台，
      並將儀表板外殼丟棄，得手後旋即逃離現場。嗣經寅○○
      報警，為警採集指紋送往刑事警察局鑑驗結果，與戊○○
      之指紋相符，始循線查知上情。前開一字型螺絲起子1 支
      ，嗣後於同年6 月28日15時20分許，為警在臺北縣永和市
      ○○○路與林森路口查獲時扣得。
（十一）於95年5 月3 日9 時許前之某時，至臺北縣土城市○○
        路144 號前，以其所有之鑰匙1 支，竊取庚○○所有車
        牌號碼J9X-636 號重型機車（價值約55,000元），得手
        後供其代步之用。嗣於同年月4 日，戊○○騎乘前開竊
        得之重型機車行經臺北縣土城市○○路2 巷6 號前，為
        警當場查獲，並扣得其所有供其竊取該重型機車所用之
        鑰匙1支。
（十二）於95年6 月27日20時40分許前之某時，與郭淑芬基於竊
        盜之犯意聯絡與行為分擔，至臺北縣板橋市○○路○ 段
        1 號前，推由戊○○以其所有之鑰匙1 支，竊取停放於
        上址陳台勳所有而供其姐壬○○使用之車牌號碼
        FEC-342 號重型機車1 部（價值約3,000 元），郭淑芬
        則在場把風，得手後供其代步之用。前開鑰匙1 支，嗣
        後於同年6 月28日15時20分許，為警在臺北縣永和市○○○路與林森路口查獲時扣得。
（十三）於95年6 月28日1 時許，與郭淑芬基於竊盜之犯意聯絡
        與行為分擔，攜帶其所有客觀上足以對人之生命、身體
        、健康、安全構成威脅，具有危險性之兇器螺絲起子5
        支、剪刀2 支，及手電筒2 支、鑰匙9 支（詳如附表二
        所示），至臺北縣板橋市○○路○ 段220 號前，推由戊○○以前開螺絲起子破壞停放於該處丁○○所有車牌號
        碼0377-EM 號自用小客車右前車窗玻璃（毀損部分未據
        告訴），進入該車竊取車內之富士通頂級影音主機1 台
        、高速公路回數票2 張、回數票收據1 張、硬幣10枚（
        約100 多元）等物，得手後隨即逃離現場。嗣於同年月
        28日15時20分許，戊○○騎乘前開竊得之機車搭載郭淑
        芬行經臺北縣永和市○○○路與林森路口時，為警當場
        查獲，並扣得如附表二所示供其等竊盜所用或預備所用
        之物，及於同日1 時許所竊得之高速公路回數票2 張、
        回數票收據1 張。
二、案經乙○○告訴臺北縣政府警察局土城分局報告及彭勝龍告
    訴臺北縣政府警察局移送臺灣板橋地方法院檢察署檢察官偵
    查起訴，暨丙○○、田鎮偉、己○○、甲○○分別告訴臺北
    縣政府警察局新莊分局、蘆洲分局、三重分局、蘆洲分局報
    告臺灣板橋地方法院檢察署檢察官移送併案審理；暨臺北縣
    政府警察局移送、臺北縣政府警察局新莊分局土城分局海山
    分局報告臺灣板橋地方法院檢察署檢察官移送併案審理。
    理  由
一、上揭事實，業據被告戊○○於本院審理中均坦承不諱，如事
    實欄一、（一）部分，亦據告訴人乙○○於警詢中指訴綦詳
    ，並有刑事警察局95年1 月11日刑紋字第0950006197號鑑驗
    書乙紙在卷可稽；如事實欄一、（二）部分，並據告訴人丙○○於警詢中指訴綦詳，並有刑事警察局95年4 月9 日刑紋
    字第0950037396號鑑驗書乙紙在卷可稽；如事實欄一、（三
    ）部分，且據告訴人田鎮偉於警詢中指訴綦詳，並有刑事警
    察局95年3 月31日刑紋字第0950043081號鑑驗書、勘察採證
    同意書、臺北縣政府警察局蘆洲分局竊盜案現場勘察報告表
    各乙紙在卷可稽；如事實欄一、（四）部分，則據被害人子
    ○○於警詢中指訴綦詳，並有贓物認領保管單、車輛竊盜、
    車牌失竊資料個別查詢報表─查詢車輛認可資料各乙紙在卷
    可稽；如事實欄一、（五）部分，另據被害人丑○○於警詢
    中指訴綦詳，並有臺北縣政府警察局刑事警察大隊贓物認領
    保管單乙紙在卷可稽；如事實欄一、（六）部分，又據被害
    人辛○○於警詢中指訴綦詳，並有刑事警察局95年4 月14日
    刑紋字第0950053261號鑑驗書乙紙在卷可稽；如事實欄一、
    （七）部分，復據告訴人癸○○於警詢中指訴綦詳，核與共
    犯郭淑芬於警詢、檢察官偵訊中供述情節大致相符，並有臺
    北縣政府警察局車輛尋獲電腦輸入單、臺北縣政府警察局刑
    事警察大隊贓物認領保管單各乙紙在卷可稽，其所有供其犯
    竊盜罪所用或預備所用之兇器一字形螺絲起子5 支、十字型
    螺絲起子2 支、萬用鉗1 支、活動扳手1 支、T 型扳手2 支
    ，及手套1 雙扣案可證；如事實欄一、（八）部分，再據告
    訴人己○○於警詢中指訴綦詳，並有刑事警察局95年6 月7
    日刑紋字第0950072180號鑑驗書、勘察採證同意書各乙紙在
    卷可稽；如事實欄一、（九）部分，亦據告訴人甲○○於警
    詢中指訴綦詳，並有刑事警察局95年5 月26日刑紋字第
    0950075130號鑑驗書、勘察採證同意書、臺北縣政府警察局
    蘆洲分局刑案現場勘查紀錄表證物清單、刑事案件證物採驗
    紀錄表、車籍作業系統─查詢認可資料各乙紙在卷可稽；如
    事實欄一、（十）部分，並據被害人寅○○於警詢中指訴綦
    詳，並有刑事警察局95年6 月5 日刑紋字第0950078311號鑑
    驗書乙紙、照片8 幀在卷可稽；如事實欄一、（十一）部分
    ，且據告訴人庚○○於警詢中指訴綦詳，並有贓物認領保管
    單、臺北縣政府警察局車輛失竊電腦輸入單、車輛竊盜、車
    牌失竊資料個別查詢報表─查詢車輛認可資料、臺北縣政府
    警察局車輛尋獲電腦輸入單、車輛車牌失竊作業─查獲車輛
    認可資料各乙紙、照片4 幀在卷可稽，被告所有供其竊取庚○○所有之重型機車所用之鑰匙1 支扣案可證；如事實欄一
    、（十二）部分，復據被害人壬○○於警詢中指訴綦詳，並
    有車輛車牌失竊作業─查獲車輛認可資料臺北縣政府警察局
    車輛失竊電腦輸入單、臺北縣政府警察局保安隊贓物認領收
    據各乙紙在卷可稽；如事實欄一、（十三）部分，再據被害
    人丁○○於警詢中指訴綦詳，並有臺北縣政府警察局保安隊
    贓物認領收據乙紙、高速公路回數票2 張、回數票收據1 張
    影本乙份、刑案現場照片10幀在卷可稽，如附表二所示被告
    所有供其等竊盜所用或預備所用之物扣案可證。足徵被告自
    白與事實相符。本件事證明確，被告犯行均洵堪認定。
二、被告行為後，刑法業於94年2 月2 日經總統以華總一義字第
    09400014901 號令修正公布，並於95年7 月1 日施行。修正
    刑法第2 條、第28條、第38條，並刪除第55條牽連犯、第56
    條連續犯等規定。按行為後法律有變更者，適用行為時之法
    律，但行為後之法律有利於行為人者，適用最有利於行為人
    之法律，修正後刑法第2 條第1 項定有明文。此條規定係規
    範行為後法律變更所生新舊法律比較適用之準據法，本身尚
    無新舊法比較之問題，於新法施行後，應一律適用新法第2
    條第1 項之規定，為「從舊從輕」之比較，先予敘明。再按
    本次法律變更，比較時應就罪刑有關之共犯、未遂犯、想像
    競合犯、牽連犯、連續犯、結合犯，以及累犯加重、自首減
    輕暨其他法定加減原因（如身分加減）與加減例等一切情形
    ，綜其全部罪刑之結果而為比較（最高法院95年5 月23日95
    年度第8 次刑庭會議決議參照）。經查：刑法第28條關於共
    同正犯之規定，由原條文：「二人以上共同實施犯罪之行為
    者，皆為共同正犯。」，修正為：「二人以上共同實行犯罪
    之行為者，皆為共同正犯。」，係將「實施」一語修正為「
    實行」，揆諸其修正理由，在於修正共同正犯之參與類型，
    確定在「實行」概念下之共同參與行為，始能成立共同正犯
    ，而排除「陰謀共同正犯」及「預備共同正犯」，惟無礙於
    共謀共同正犯之適用，則倘屬共謀共同正犯之類型，適用修
    正前之刑法第28條對於被告並無不利，依修正後刑法第2 條
    第1 項前段應適用修正前之刑法第28條。而刑法第56條連續
    犯之規定，業於前開修法時刪除，並於95年7 月1 日施行，
    則被告之犯行，因行為後新法業已刪除連續犯之規定，此刪
    除雖非犯罪構成要件之變更，但顯已影響行為人刑罰之法律
    效果，自屬法律有變更，依新法第2 條第1 項之規定，比較
    新、舊法結果，仍應適用較有利於被告之行為時法律即舊法
    論以連續犯；又修正後之刑法亦刪除第55條關於牽連犯之規
    定。被告所為犯行若具有牽連犯之關係，依修正前即行為時
    之規定，應從一重之罪處斷，依修正後之刑法既已刪除牽連
    犯之規定，則所犯上述各罪應依數罪併罰之規定分論併罰。
    比較新舊法之規定，修正後之規定並非較有利於被告，依刑
    法第2 條第1 項之規定，亦應適用行為時之法律，即適用修
    正前刑法第55條牽連犯之規定，從一重處斷。綜合比較前開
    罪刑結果，適用修正前相關刑罰法律，對被告較為有利，自
    應適用修正前刑法相關規定。至於沒收之從刑附屬於主刑，
    自應依主刑所適用之法律規定宣告沒收。
三、按94年度台上字第5813號判決（94年10月20日）刑法上所謂
    結夥三人以上係指有共同犯罪之故意，結為一夥而言。把風
    行為，在排除犯罪障礙，助成犯罪之實現，在合同意思範圍
    內分擔犯罪行為之一部，故亦係共同正犯而應計入結夥之內
    。核被告如事實欄一、（一）、（二）、（四）、（五）、
    （六）、（八）、（九）、（十）、（十三）之所為係犯刑
    法第321 條第1 項第2 款攜帶兇器竊盜罪；如事實欄一、（
    三）之所為係犯刑法第321 條第1 項第2 款攜帶兇器竊盜罪
    及第354 條之毀損罪；如事實欄一、（七）之所為係犯同條
    項第3 款、第4 款之結夥三人以上攜帶兇器竊盜罪；如事實
    欄一、（十一）、（十二）之所為，係犯刑法第320 條第1
    項之竊盜罪。公訴意旨雖認如事實欄一、（七）所示犯行，
    係涉犯刑法第321 條第1 項第3 款之罪，惟被告係與郭淑芬
    、林正宗結夥三人攜帶兇器而為之，已如前述，應係涉犯同
    法第321 條第1 項第3 款、第4 款之結夥三人以上攜帶兇器
    竊盜罪，附此敘明。被告就如事實欄一、（七）部分與郭淑
    芬與林正宗就如事實欄一、（十二）、（十三）部分與郭淑
    芬，均具有犯意之聯絡及行為之分擔，依修正前刑法第28條
    皆為共同正犯。被告就如事實欄（三）部分毀損自用小客車
    之右前車窗玻璃，其目的在於竊取車內財物，所犯刑法第
    321 條第1 項第2 款之加重竊盜罪與同法第354 條第1 項二
    罪，有方法結果之牽連關係，應依修正前刑法第55條從一重
    之加重竊盜罪處斷。被告先後多次竊盜犯行，均時間緊接，
    基本犯罪構成要件相同，顯係基於概括犯意為之，為連續犯
    ，應依修正前刑法第56條從一重之結夥三人以上攜帶兇器毀
    越安全設備竊盜罪一罪論，並加重其刑。又被告雖曾因竊盜
    案件，經本院以90年度易字第238 號判處有期徒刑8 月，緩
    刑3 年確定，嗣經撤銷緩刑，應執行有期徒刑8 月；又因竊
    盜案件，經本院以91年度簡字第56號就共同連續攜帶兇器竊
    盜，部分判處有期徒刑4 月，如易科罰金，以銀元300 元折
    算1 日, 就竊盜部分，判處有期徒刑6 月，如易科罰金，以
    銀元300 元折算1 日，合併應執行有期徒刑10月，如易科罰
    金，以銀元300 元折算1 日確定，接續執行；復因竊盜案件
    ，經本院以91 年 度易字第2247號判處有期徒刑8 月，經臺
    灣板橋地方法院檢察署檢察官提起上訴，並移送併案審理，
    嗣經臺灣高等法院以91年度上易字第2946號判處有期徒刑2
    年6 月，接續執行，於94年6 月14日縮短刑期假釋出監，假
    釋期滿時間為95年5 月8 日，而本件犯罪時間則是在被告假
    釋期間，並連續至假釋期滿之後。又94 年2月2 日修正公布
    ，於95年7 月1 日施行之刑法第78條亦經修正，惟有關假釋
    之要件或撤銷假釋之要件之修正，核屬「刑罰執行事項之變
    更」，而非「刑罰科刑規範之變更」，應無新舊法比較之問
    題，自應適用修正後刑法第78條之規定。另被告曾因在假釋
    期間之95年5 月5 日上午9 時14分許為警採尿前回溯96小時
    內某時施用第二級毒品，經本院以95年簡字第4615號判處有
    期徒刑4 月，如易科罰金，以銀元300 元折算1 日；復因在
    假釋期間之95年2 月間某日起，至95年5 月4 日下午3 、4
    時許施用第一級毒品犯行，經本院以95年度訴字第1963號判
    處有期徒刑10月；在前開假釋期間內再為本件竊盜犯罪，則
    倘前開案件嗣後確定，依修正後刑法第78條之規定，均得於
    判決確定後6 個月內，撤銷其假釋，則被告前案之假釋若經
    撤銷，即仍應執行原宣告刑，尚非已執行完畢，而假釋嗣後
    是否撤銷，並非本院於本案審理時所能預知並為調查，自無
    從為被告是否構成累犯之認定。是被告本案七號判決、犯罪
    尚不得論以累犯，併此敘明（最高法院93 年 度台非字第
    111 號、91年度台上字第506 號、85年度台非字第391 號判
    決意旨參照）。而公訴人雖僅就如事實欄一、（一）、（四
    ）、（五）、（七）犯行提起公訴，然檢察官就犯罪事實一
    部起訴者，其效力及於全部，本件其餘犯罪事實，與前揭論
    罪科刑之起訴部分，分別有連續犯、牽連犯關係，已如前述
    ，本院自應就屬於裁判上一罪之部分一併加以裁判。爰審酌
    被告素行不佳，前已有多次竊盜犯行，均經判決確定，復從
    假釋期間起即為本件犯行，兼衡其犯罪之動機、目的、手段
    、所生危害，多次係經警方採集竊盜現場指紋始行查獲，及
    均坦承犯行之態度等一切情狀，量處如主文所示之刑。
四、按強制工作係屬拘束人身自由之保安處分，依修正後之刑法
    第1 條後段、第2 條第1 項之規定，及同條第2 項之反面解
    釋，與刑法第1 條、第2 條之立法理由，應有新舊法比較問
    題。被告行為後，竊盜犯贓物犯保安處分條例第3 條業經修
    正，將原條例第3 條第1 項第2 款「以犯竊盜罪或贓物罪為
    常業」之規定刪除，另將原來第1 項第1 款「有犯罪習慣」
    之規定併入第1 項，比較修正前後對被告並無有利或不利之
    情形，應依刑法第2 條第1 項前段規定逕行適用修正前竊盜
    犯贓物犯保安處分條例之規定，核先敘明。次按保安處分係
    針對受處分人將來之危險性所為之處置，以達教化、治療之
    目的，為刑罰之補充制度。我國現行刑法採刑罰與保安處分
    雙軌制，係在維持行為責任之刑罰原則下，為協助行為人再
    社會化之功能，以及改善行為人潛在之危險性格，期能達成
    根治犯罪原因、預防犯罪之特別目的。是保安處分中之強制
    工作，旨在對嚴重職業性犯罪及欠缺正確工作觀念或無正常
    工作因而犯罪者，強制其從事勞動，學習一技之長及正確之
    謀生觀念，使其日後重返社會，能適應社會生活。竊盜犯贓
    物犯保安處分條例第3 條第1 項第1 款規定：18歲以上之竊
    盜犯、贓物犯，有犯罪之習慣者，得於刑之執行前，令入勞
    動場所強制工作，即係本於保安處分應受比例原則之規範，
    使保安處分之宣告，與行為人所為行為之嚴重性、行為人所
    表現之危險性及對於行為人未來行為之期待性相當之意旨而
    制定，而由法院視行為人之危險性格，決定應否令入勞動處
    所強制工作，以達預防之目的，最高法院91年度臺上字第
    6125號判決意旨可資參照。經查：被告前因竊盜案件，經本
    院以90年度易字第238 號判處有期徒刑8 月（犯罪時間為89
    年間），緩刑3 年確定，嗣經撤銷緩刑，應執行有期徒刑8
    月；又因竊盜案件，經本院以91 年 度簡字第56號就共同連
    續攜帶兇器竊盜，部分判處有期徒刑4 月，如易科罰金，以
    銀元300 元折算1 日, 就竊盜部分，判處有期徒刑6 月，如
    易科罰金，以銀元300 元折算1 日，合併應執行有期徒刑10
    月，如易科罰金，以銀元300 元折算1 日確定，接續執行；
    復因竊盜案件，經本院以91年度易字第2247號判處有期徒刑
    8 月，經臺灣板橋地方法院檢察署檢察官提起上訴，並移送
    併案審理，嗣經臺灣高等法院以91 年 度上易字第2946號判
    處有期徒刑2 年6 月，顯見被告自89 年 起即有多次竊盜前
    科，於假釋期間再為本件連續13次竊盜（加重竊盜）犯行，
    且竊盜時間密集，多數係攜帶兇器，以螺絲起子破壞自用小
    客車車窗，進入車內竊取車內如汽車音響等財物，並予以變
    賣，足徵其有竊盜犯罪之習慣，具有危險性格，嚴重影響社
    會治安，並為害個人財產，本院認有令其強制工作，習得技
    藝，矯治惡習，俾適應社會生活之必要，爰依修正前竊盜犯
    贓物犯保安處分條例第3 條第1 項第1 款之規定，諭知於刑
    之執行前，令入勞動處所強制工作3 年，以資矯治。
五、扣案如附表一、附表二所示之物，及於95年5 月4 日為警查
    獲時所扣得之鑰匙1 支，均為被告所有供其犯竊盜罪所用或
    預備所用之物，均經被告供承不諱，爰均依修正前刑法第38
    條第1項第2款宣告沒收。
據上論斷，應依刑事訴訟法第273 條之1 第1 項、第299 條第1
項前段，修正後刑法第2 條第1 項前段、修正前刑法第28條、第
56條、第321 條第1 項第3 款、第4 款、第354 條、第55條、第
38條第1 項第2 款，修正前竊盜犯贓物犯保安處分條例第3 條第
1 項第1 款、竊盜犯贓物犯保安處分條例第4 條、第5 條第1 項
前段，判決如主文。
本案經檢察官曾文鐘到庭執行職務。
中    華    民    國    95    年    9     月    22    日
                  刑事第十一庭  法  官  張宏節
此正本與原本無異。
如不服本判決應於送達後10日內向本院提出上訴狀
                                書記官  李崇文
中    華    民    國    95    年    9     月    25    日
附錄本案論罪科刑法條全文：
刑法第 321條第1項第3款、第4款。
（加重竊盜罪）
犯竊盜罪而有左列情形之一者，處 6 月以上、 5 年以下有期徒
刑：
三  攜帶兇器而犯之者。
四  結夥三人以上而犯之者。
附表一：
┌──┬───────┬───┬────────────┐
│編號│物品名稱      │數量  │備註                    │
├──┼───────┼───┼────────────┤
│一  │一字型螺絲起子│5支   │於95年4月3日15時10分，在│
│    │              │      │臺北縣新莊市○○路與豐年│
│    │              │      │街口扣得。              │
├──┼───────┼───┼────────────┤
│二  │十字型螺絲起子│2支   │同上。                  │
├──┼───────┼───┼────────────┤
│三  │萬用鉗        │1支   │同上。                  │
├──┼───────┼───┼────────────┤
│四  │活動扳手      │1支   │同上。                  │
├──┼───────┼───┼────────────┤
│五  │T字型扳手     │2支   │同上。                  │
├──┼───────┼───┼────────────┤
│六  │手套          │1雙   │同上。                  │
└──┴───────┴───┴────────────┘
附表二：
┌──┬───────┬───┬────────────┐
│編號│物品名稱      │數量  │備註                    │
├──┼───────┼───┼────────────┤
│一  │螺絲起子      │5支   │於95年6月28日15時20分， │
│    │              │      │在臺北縣永和市○○○路與│
│    │              │      │林森路口扣得。          │
├──┼───────┼───┼────────────┤
│二  │剪刀          │2支   │同上。                  │
├──┼───────┼───┼────────────┤
│三  │手電筒        │2支   │同上。                  │
├──┼───────┼───┼────────────┤
│四  │鑰匙          │9支   │同上。                  │
└──┴───────┴───┴────────────┘


司法院資訊處製作；財團法人民間司法改革基金會備份。
